臺灣高等法院高雄分院刑事判決　　　94年度上更(一)字第81號
上　訴　人
即　被　告　庚○○
選任辯護人　廖虹羚律師
　　　　　　梁智豪律師
上列上訴人因偽造文書等案件，不服臺灣高雄地方法院89年度訴
字第756 號中華民國90年5 月30日第一審判決（起訴案號：臺灣
高雄地方法院檢察署88年度偵字第20909 號），提起上訴，判決
後，經最高法院發回更審，本院判決如下：
    主  文
原判決關於庚○○部分撤銷。
庚○○共同連續行使偽造私文書，足以生損害於公眾及他人，處
有期徒刑壹年。扣案之MOTOROLA牌CD928 型紅色外殼行動電話手
機壹支、MOTOROLA牌CD928 型台灣啤酒外殼行動電話手機壹支；
未扣案如附表編號1 至8 、11之行動電話門號申請書電信公司聯
、代理商聯、經銷商聯上被冒名申請人之署押計貳拾柒枚；已扣
案如附表編號11及未扣案如附表編號1 至8 之行動電話門號申請
書客戶聯計玖張（均含其上偽造之被冒名申請人署押），均沒收
。
    事  實
一、庚○○於電腦網路中知悉鄔文傑有代人冒名申辦電話，為圖
    盜打電話而免除通話費用之追繳，自民國88年5 月間起至同
    年6 月間止，先後以傳真或當面交付之方式，提供如附表編
    號1 至8 所示之王清民（後改名為甲○○）、丁○○、乙○○、壬○○、辛○○、丙○○、己○○之身分證影本各1 紙
    （其中王清民、乙○○之身分證影本，為庚○○與王清民、
    乙○○簽訂租約時擅自影印留用，其餘身分證影本之取得來
    源不詳）予鄔文傑（業經原審法院判處有期徒刑10月確定）
    ，約定鄔文傑每代為申請一支行動電話門號，即可獲得新臺
    幣（下同）1,500 元之酬勞，而與鄔文傑共同基於意圖為自
    己不法利益及行使偽造私文之概括犯意聯絡，自民國88年5
    月12日起至同年6 月2 日止，推由鄔文傑持王清民、丁○○
    、乙○○、趙福龍之身分證影本，前往屏東縣內埔鄉○○村
    ○○路138 號「立通通訊器材行」，委託不知情之銷售人員
    利飛虎，向中華電信股份有限公司（以下簡稱「中華電信」
    ）、台灣大哥大股份有限公司（以下簡稱「台灣大哥大」）
    申辦行動電話門號，連續偽造王清民名義行動電話申請書2
    份（均一式4 聯同時複寫，含電信公司聯、代理商聯、經銷
    商聯、客戶聯，每份申請書由鄔文傑偽造「王清民」署名各
    4 枚，合計共8 枚），及丁○○、乙○○、壬○○名義之行
    動電話申請書各1 份（亦均一式4 聯複寫，其中偽造之「乙○○」署押4 枚，由鄔文傑偽造，另偽造之「丁○○」、「
    壬○○」署名押4 枚，則由鄔文傑委由不知情之年籍姓名不
    詳成年人偽造），並持之向中華電信、台灣大哥大承辦人員
    行使，而申請如附表編號1 至5 之行動電話門號，足生損害
    於王清民、丁○○、乙○○、壬○○使用行動電話之利益，
    及中華電信、台灣大哥大對行動電話申請使用人之管理；再
    推由鄔文傑自88年6 月24日起至同年月28日止，持辛○○、
    丙○○、己○○之身分證影本，前往至屏東縣竹田鄉「大智
    電話行」，委由不知情之店員楊鳳霖向「中華電信」申請辦
    理行動電話門號，而連續偽造辛○○、丙○○、己○○名義
    行動電話申請書各1 份（亦均一式4 聯複寫，其中偽造之「
    辛○○」、「丙○○」、「己○○」署名押4 枚，則由鄔文
    傑委由不知情之年籍姓名不詳成年人偽造），並持之向中華
    電信承辦人員行使，而申請如附表編號6 至8 之行動電話門
    號，足生損害於辛○○、丙○○、己○○使用行動電話之利
    益，及中華電信對行動電話申請使用人之管理。鄔文傑於取
    得上開行動電話SIM 識別卡後，即用郵寄或當面交付予庚○○使用，庚○○亦依約給付報酬。
二、庚○○復基於同前意圖為自己不法利益之犯意，明知洪宗志
    所持有如附表編號9 、10之行動電話門號，非為洪宗志名義
    所申請，竟於88年8 月13日後某日，在高雄縣鳳山市○○路
    30之3 號住處，向洪宗志購買如附表編號9 之行電電話門號
    SIM 識別卡1 張，並經洪宗志同意使用如附表編號10之行動
    電話門號SIM 識別卡1 張。
三、庚○○復基於同前意圖為自己不法利益及行使偽造私文之犯
    意，於88年8 月13日持戊○○之身分證影本1 紙（為庚○○
    與戊○○簽訂租約時擅自影印留用），前往高雄市「大地電
    訊公司全泰通信公司」，委由不知情之店員洪美惠向「中華
    電信」申請辦理行動電話門號，而偽造戊○○名義行動電話
    申請書各1 份（亦一式4 聯複寫，其中偽造之「戊○○」署
    押4 枚，係由庚○○委由不知情之年籍姓名不詳成年人偽造
    ），並持之向中華電信承辦人員行使，而申請如附表編號11
    所示行動電話門號，足生損害於戊○○使用行動電話之利益
    ，及中華電信對行動電話申請使用人之管理。
四、庚○○於取得如附表所示11張行動電話SIM 識別卡後，即插
    入其所持有之行動電話手機內使用，供己撥打國內或國際電
    話，連續使用上開門號之相關通信設備與他人通訊，致中華
    電信及台灣大哥大公司陷於錯誤，誤認庚○○為上開行動電
    話SIM 識別卡之合法使用人，而提供通訊服務，並將發話之
    通訊費用列入如附表所示之被冒名租用人之帳單，獲得使用
    行動電話通訊之財產上免除被追繳通話費用之不法利益額達
    23 1萬5207元（詳細個別費用如附表所示）。
五、嗣因警先行查獲鄔文傑，經鄔文傑於88年7 月7 日供出庚○○，並於88年8 月18日上午10時20分許前往上開過埤路30之
    3 號庚○○租處搜索，扣得庚○○所有MOTOROLA牌CD928 型
    紅色外殼行動電話手機1 支（內有如附表編號10所示之0000
    000000號門號SIM 識別卡1 張）；復於同日下午5 時許，在
    高雄縣大寮鄉○○村○○路4 巷9 號庚○○住處，扣得中華
    電信公司行動電話申請書3 張（即如附表編號9 至11 所 示
    門號，其中編號11申請書為庚○○所有）、0000000000號門
    號SIM 識別卡1 張（即附表編號11門號）、庚○○所有電話
    筆記簿1 本及MOTOROLA牌CD928 型台灣啤酒外殼行動電話手
    機1 支（內有如附表編號9 所示之0000000000號SIM 識別卡
    1 張）。
六、經屏東縣警察局內埔分局移送臺灣高雄地方法院檢察署檢察
    官偵查起訴。
    理由
一、程序部分─
  (一)上訴人即被告庚○○（以下簡稱被告）、選任辯護人均爭執
    證人鄔文傑於警詢、偵訊、原審陳述之證據能力。惟本件案
    發時間為88年7 、8 月間，證人鄔文傑接受警詢、偵訊、原
    審訊問之時間，則自88年7 月7 日至90年5 月16日不等，均
    在刑事訴訟法新制實施前；且證人鄔文傑於本院到庭接受交
    互詰問時，不僅對6 年前之犯罪事實，無法詳述過程（或稱
    「伊於88年7 月7 日前是否有見過被告不記得了」，或稱「
    那麼久伊不記得了」等語），甚至有前後矛盾之處（或稱「
    身分證是洪宗志拿給伊的」，或稱「伊是在超商收傳真，不
    知道是誰傳給伊的」、「被告和洪宗志都有打電話給伊，伊
    不知道超商的資料是被告還是洪宗志給的」等語），與其於
    警詢、偵訊、原審之陳述亦有不同。是本院審酌上情，認依
    刑事訴訟法施行法第7 條之3 、刑事訴訟法第159 條之1 第
    2 項、第159 條之3 規定，證人鄔文傑於警詢、偵訊、原審
    之陳述，有特別可信之情形，並為證明被告犯罪事實存否所
    必要，均具證據能力。
  (二)被告、選任辯護人均爭執證人李才遇於警詢陳述之證據能力
    。因證人李才遇未於原審或本院到庭作證，未予被告有對質
    、詰問之機會，則證人李才遇警詢之陳述，自屬審判外之陳
    述，不具證據能力。
  (三)被告、選任辯護人及檢察官均於本院明白表示對證人陳鎂玲
    、子○○、王清民、己○○、劉玉方、利飛虎、楊鳳霖、潘
    麗雅於警詢陳述之證據能力不為爭執（見本院卷第69頁）；
    且其等或陳述遭冒名申辦本件行動電話，或代為申辦行動電
    話，或行動電話業務之事實，並無受警察機關或被告之壓力
    ，而故為不實陳述之必要。是依刑事訴訟法第159 條之5 第
    1 項規定，其等於警詢之陳述自具證據能力。
二、認定犯罪事實所憑證據及理由─
  (一)訊據被告固坦認持有使用如附表編號9 至11所示之行動電話
    門號，並曾因簽訂租賃契約而持有過王清民之身分證影本等
    情，惟矢口否認有詐欺得利或行使偽造私文書犯行，辯稱：
    「伊未曾提供身分證影本給鄔文傑辦理行動電話門號申請，
    鄔文傑所申請的行動電話均與伊無關；0000000000號行動電
    話SIM 識別卡，是伊向洪宗志買的，0000000000號行動電話
    SIM 識別卡，是洪宗志至伊住處離開時留下，都不是伊所申
    請；0000000000號行動電話門號是伊和戊○○一起去申請的
    」云云。
  (二)經查：
  如附表所示編號1 至8 、11之行動電話門號，均非如附表所
    示之王清民等8 人所申請使用一節，業經證人王清民、己○○於警詢陳述（見警(一)卷第12頁，警(二)卷第6 頁），證人丁○○、乙○○、壬○○、戊○○於本院前審證述（見本院上
    訴卷第117 至120 頁），及證人即代為申請如附表編號1至8
    所示行動電話門號之利飛虎、楊鳳霖分別於警詢陳稱：「鄔
    文傑於88年5 月12日、15日、6 月2 日等時間，持王清民、
    丁○○、乙○○、壬○○身分證影本，向伊申購5 支行動電
    話門號」、「鄔文傑持辛○○、丙○○、己○○身分證影本
    ，向伊申購4 支行動電話門號（其中0000000000號部分，業
    經鄔文傑於原審已澄清非其所辦，見原審卷第174 頁，並詳
    如後述）」等語明確（見警(二)卷第7 至12頁）；且共犯鄔文
    傑亦於警詢供稱：「伊於88年5 月12日、15日、6 月2 日等
    時間，持王清民、丁○○、乙○○、壬○○、辛○○、丙○○、己○○身分證影本，向『立通通訊器材行』、『大智電
    話行』共申請了9 支行動電話門號（其中0000000000號部分
    非鄔文傑所申辦，詳如後述）」等語在卷（見警(二)卷第2、3
    頁）；復有該9 支行動電話租用申請書9 紙在卷可憑（見警
    (二)卷第18至25頁，原審卷第162 頁）。足認附表所示編號1
    至8 、11之行動電話門號均屬冒名申請使用無疑。至於被告
    辯稱經證人戊○○同意申請使用如附表編號11之行動電話門
    號，惟此為證人戊○○於本院前審所否認，戊○○並證稱：
    「87年間伊曾向被告租用土地，有訂立契約書，當時有交付
    身分證影本給被告，一直到昨日（指90年11月19日）被告才
    把身分證影本還給伊」等語（見本院上訴卷第119 頁），而
    行動電話門號申請使用，並無太多資格限制，一般人均可申
    請，被告自可以其本人名義申請，顯無經證人戊○○同意，
    而以證人戊○○名義申請之必要；足認被告此部分之辯解不
    可信。
  如附表編號1 至8 之行動電話門號係由被告提供申請名義人
    身分證影本，由鄔文傑透過通訊業者申請等情，業據共犯鄔
    文傑於警詢、偵訊分別陳稱：「伊申辦的行動電話門號，是
    一位住在高雄的朋友『陳仔』以身分證傳真給伊，由伊幫忙
    辦理門號；『陳仔』經伊指認就是庚○○」、「庚○○確實
    在去年（指88年）傳真一批身分證影本給伊，另外有當面拿
    給伊過，均是要伊申請門號；庚○○給伊5,000 元，手續費
    是3,500 元，伊賺1,500 元」等語在卷（見警(二)卷第2 頁，
    警(一)卷第7 頁，89偵1652號卷第8 、9 頁）；且於原審亦供
    稱：「辦一支行動電話晶片3,500 元，庚○○給伊5,000 元
    ，多餘1,500 元變跑腿費」、「伊辦完後連晶片及申請書一
    併交給庚○○」、「申請書明部分是伊填的，有部分是店員
    幫伊填的」「申請書（指附表編號1 至8）都 是伊辦的，客
    戶簽章部分只寫王清民（即附表編號1 、2 部分），其他正
    本部分（其中范明宗部分嗣後更正陳述）都不是伊寫的」、
    「申請均是庚○○拿錢及身分證影本給伊去辦的」、「王清
    民申請書是伊寫的，乙○○也是伊寫的」、「子○○、戊○○、游祺祥的申請書非伊所申請」、「這些資料（指附表編
    號1 至8）都 是庚○○交給伊辦的，洪宗志交給伊辦的與這
    些無關」等語明確（見原審卷第22、119 、120 、235 、27
    2 頁），參以鄔文傑到案後，除供出附表編號1 至8 行動電
    話門號申請過程外，尚就「0000000000號（申請人癸○○）
    」行動電話門號係其本人冒名申請並供己使用一節坦認不諱
    ，而附表編號1 至8 之行動電話門號申請過程，鄔文傑固否
    認知情如附表編號1 至8 各該申請人身分證影本來源，但就
    其僅因收受身分證傳真本即本於對價收取目的，即由其出面
    委託通訊業者申請行動電話門號，於順利取得後迭為交付他
    人使用等不利於己之事實，猶坦承其情，警偵訊及審理中供
    證陳述情節，前後一致，本人被判刑後，亦放棄上訴而入獄
    服刑，犯後顯示為己不法犯行負責之承擔，並無推諉，其供
    證中，對如何與被告為不法交易之地點及被告住處所為描述
    ，亦屬明確而無瑕疵可指，其與被告間並無宿怨，亦無設詞
    誣陷必要；再參以被害人王清民、乙○○2 人均證實確因土
    地租賃之事，被告曾取得其等身分證影本之交付等情，業據
    王清民乙○○於警詢、本院前審陳（證）述明確（見警(一)卷
    12頁，本院上訴卷第116 頁），並有乙○○所提租賃契約書
    1 份附卷足資佐證（見本院上訴卷第129 至132 頁）。是足
    認被告確有提供如附表編號1 至8 之王清民等人身分證影本
    ，供鄔文傑辦理如附表編號1 至8 之行動電話門號。至於鄔
    文傑於原審曾陳稱：「伊於88年6 、7 月左右認識庚○○」
    等語（見原審卷第5 頁），惟其於原審亦曾供稱：「辦王清
    民那一支行動電話差不多是（88年）5 月份的傳真，（伊與
    庚○○）陸續見面的有3 支，大概是在5 月12日早上」等語
    （見原審卷第205 頁背面），復曾於偵訊中陳稱：「「庚○○確實在去年（指88年）傳真一批身分證影本給伊，另外有
    當面拿給伊過，均是要伊申請門號」等語，業如前述，則其
    於89年5 月10日突然間被問以：「何時認識庚○○？」之空
    泛問話，自難明確記憶實際與被告認識並共同從事本件違法
    犯行之時間。另鄔文傑於本院具結作證時，就申辦本件行動
    電話門號之詳細情形已無法明確記憶，或亦以模擬兩可之言
    為證述，業如前述，自均不足依此為被告有利之認定。
  本件如附表編號9 、11所所示行動電話門號申請日期均為88
    年8 月13日，受託通信公司全泰通信有限公司、大地電訊有
    限公司則分別位在台中、高雄市，有租用申請書2 紙、本院
    電話紀錄2 紙在卷可憑（見原審卷第160 、162 頁，本院上
    更卷(一)卷第134 、141 頁）；且被告自警詢起即稱附表編號
    9 、10之行動電話門號為洪宗志或黃建興所交付等語（見警
    (一)卷第2 頁），其後於偵訊則稱：「是向洪宗志買的」等語
    （見88偵20909 號卷第14頁背面），於原審供稱：「1 支是
    向洪宗志買的，1 支是洪宗志留下來的」等語（見原審卷第
    22頁），於本院前審、本院更(一)審均供稱：「0000000000號
    台灣啤酒外殼行動電話是向洪宗志買的，0000000000號紅色
    外殼行動電話是洪宗志留下來的」等語（見本院上訴卷第55
    號，本院上更(一)卷第161 頁），前後供述雖有些許不符，惟
    均否認為其所申辦；又共犯鄔文傑亦否認有申辦此2 支門號
    。則依上開門號申請日期均為同一日，地點分居南部、中部
    2 地，被告既在高雄申辦如附表編號11所示之行動電話門號
    ，是否仍會再前往台中申辦另2 支門號，自屬有疑，自應為
    被告有利之認定。是應認被告所為「上開0000000000號行動
    電話門號係向洪宗志買購買，0000000000號行動電話門號係
    洪宗志留下來」之辯解可信。至於證人洪宗志於原審到庭證
    稱未販賣「王八機」予被告等語，或為其畏罪之詞，不足採
    信，並此敘明。
  附表編號1 至11所示之行動電話門號計積欠231 萬5,207 元
    （詳細個別費用如附表所示，該金額不含月租費），有中華
    電信股份有限公司臺灣南區電信分公司屏東營運處94年4 月
    27 日 屏服字第94C0600198號函及欠費明細表、台灣大哥大
    股份有限公司94年5 月6 日法警09423047號函及行動電話帳
    單在卷可憑（見本院上更(一)卷第52至64、84至89頁）；而被
    告既偽冒申請如附表編1 至8 、11之行動電話門號使用，並
    知如附表編號9 、10之行動電話門號非由洪志宗申請，仍加
    以使用，自有詐得免繳付通話費之不法意圖甚明。
  復有被告所有MOTOROLA牌CD928 型紅色外殼行動電話手機1
    支（內有附表編號10所示之0000000000號門號SIM 識別卡1
    張）、中華電信公司行動電話申請書3 張（即如附表編號9
    至11所示門號，其中編號11為被告所有）、0000000000號門
    號SIM 識別卡1 張（即附表編號11門號）、電話筆記簿1 本
    、MOTOROLA牌CD928 型台灣啤酒外殼行動電話手機1 支（入
    有如附表編號9 所示之0000000000號SIM 識別卡1 張）扣案
    可資佐證。
  共犯鄔文傑於警訊中自白固另提及尚以辛○○之名，向中華
    電信申請「0000000000」號行動電話門號。惟該門號經原審
    法院向中華電信屏東營運處查證結果，並未有申請資料，有
    該處89年10月14日屏服字第89C060044 號函附卷可稽（見原
    審卷108 頁），另據鄔文傑於原審中亦改稱未申請該門號，
    業如前述，是有關被告傳真辛○○身分證影本供鄔文傑申請
    上開行動電話門號一節之陳述，尚無證據足認與事實相符，
    爰不併認定之。至於上開以游祥祺名義所申請之0000000000
    號，固經原審法院向中華電信調不到門號申請書，然扣案之
    游祥祺申請書既已填妥載明詳細（其上並已蓋妥「震旦行有
    限公司代理中華電信行動通信業務專用章」），且亦有欠費
    記錄，業如前述，是此部分亦涉冒名申請門號並供使用詐取
    利益無訛，爰併審認之。
  (三)綜上所述，被告上開未申辦如附表編號1 至8 之行動電話門
    號，或有獲得戊○○同意申辦如附表編號11之行動電話門號
    之辯解，均為圖卸刑責之詞，不足採信。是本件事證已明，
    被告犯行洵堪認定。
  (四)至於被告聲請傳訊證人黃建興以證明如附表編號10之行動電
    話SIM 識別卡來源。惟本院已認被告所稱上開SIM 識別卡係
    洪宗志所放置在被告租處，而為被告使用之辯解可信，業如
    前述，自無再予傳訊黃建興之必要，附此說明。
三、論罪及撤銷改判之理由─
  (一)核被告就附表編號1 至8 之行動電話門號申請使用之足以生
    損害於公眾及他人之行為，係犯刑法第216 條、第210 條之
    行使偽造私文書罪及第339 條第2 項之詐欺得利罪，並與鄔
    文傑間有犯意連絡及行為分擔，為共同正犯；就附表編號9
    、10之行動電話門號使用之行為，係犯刑法第339 條第2 項
    之詐欺得利罪，並與洪宗志間有犯意連絡及行為分擔，為共
    同正犯；就附表編號11之行動電話門號申請使用之足以生損
    害於公眾及他人之行為，係犯刑法第216 條、第210 條之行
    使偽造私文書罪及第339 條第2 項之詐欺得利罪。被告利用
    不知情之「立通通訊器材行」、「大智電話行」、「亞欣通
    信器材行」、「大地電訊公司」等通訊業者及不詳姓名之成
    年人，以遂行其偽造署押及偽造並行使私文書犯行，為間接
    正犯。被告於附表編號1 至8 、11之行動電話門號申請書上
    偽簽署押（均一式4 聯複寫），應係偽造私文書之階段行為
    ，而偽造私文書之低度行為，為其後行使偽造私文書之高度
    行為所吸收，均不另論罪。被告先後各有數行使偽造私文書
    、撥打冒名申請之行動電話詐欺得利行為，時間緊接，所犯
    罪名相同，顯各係基於概括犯意反覆為之，應依連續犯規定
    ，分別僅論以一罪，並加重其刑。被告所犯上開2 罪間，有
    方法目的之牽連關係，為牽連犯，依刑法第55條規定，從一
    重之行使偽造私文書罪處斷。被告就如附表編號3 至8 之行
    動電話門號之行使偽造私文書及詐欺得利犯行，固未據起訴
    ，惟此部分與起訴並論罪科刑部分有連續犯或牽連犯之裁判
    上一罪關係，仍為起訴效力所及，本院自得一併加以審酌。
    公訴人雖認如附表編號9 、10之行動電話門號係被告冒名申
    請，惟此為被告所否認，且亦乏證據可認被告有此部分犯行
    ，業如前述，惟與其使用附表編號9 、10之行動電話門號詐
    欺得利犯行，有牽連犯之裁判上一罪關係，爰不另為無罪之
    諭知，附此說明。
  (二)原判決以被告罪證明確，予以論罪科刑，固非無見。惟：
    附表編號9 、10之行動電話門號非為被告冒名申請，原判決
    認係被告所冒名申請；被告詐得之通話費用為231 萬5207
    元，原判決將月租費亦算入，而認係詐得231 萬9476元；
    原判決未區分一式4 聯複寫之行動電話申請書上偽造之署押
    之數量，而為沒收；並就附表編號9 、10之行動電話門號申
    請書上非被告偽造之署押，亦加以宣告沒收；扣案如附表
    編號9 、10、11之行動電話門號SIM 識別卡3 張，依電信業
    者與客戶簽約慣例，該SIM 識別卡仍屬電信業者所有，自不
    得依刑法第38條第1 項第2 款宣告沒收，均有未洽。被告否
    認犯罪，提起上訴，雖無理由，惟原判決既有上開違誤之處
    ，自應由本院將原判決關於被告部分撤銷改判。
四、科刑及沒收之理由─
  (一)爰審酌被告冒名申請之行動電話門號有9 支，使用之行動電
    話門號達11支之多，且撥打之行動電話通話費高達231 萬52
    07元，復否認大部分之犯罪，態度非佳，惟參酌共犯鄔文傑
    之原審量刑，及本件犯罪之動機、方法等一切情狀，量處有
    期徒刑1 年。
  (二)扣案MOTOROLA牌CD928 型紅色外殼行動電話手機1 支、MOTO
    ROLA牌CD928 型台灣啤酒外殼行動電話手機1 支，為被告所
    有供使用如附表編號9 、10之行動電話門號SIM 識別卡之用
    ，依刑法第38條第1 項第2 款宣告沒收。又未扣案如附表編
    號1 至8 、11之行動電話門號申請書電信公司聯、代理商聯
    、經銷商聯，雖因行使後而非被告所有，惟無證據證明業已
    滅失，其上偽造之如附表編號1 至8 、11被冒名申請人署押
    計27枚，依刑法第219 條宣告沒收。再者，未扣案如附表編
    號1 至8 之行動電話門號申請書客戶聯計8 張，無證據證明
    業已滅失，及扣案如附表編號11之行動電話門號申請書客戶
    聯1 張，均為被告所有，並供犯罪所用之物，依刑法第38條
    第1 項第2 款宣告沒收（均已含其上偽造之被冒名申請人署
    押）。另扣案如附表編號9 、10行動電話門號申請書2 張及
    SIM 識別卡2 張，如附表編號11之行動電話門號SIM 識別卡
    1 張，均非為被告所有；扣案電話筆記簿1 本，雖為被告所
    有，惟此僅係供被告記載電話號碼所用之物，並非供犯罪或
    預備供本件犯罪所用之物，亦非違禁物，爰均不另為沒收，
    附此說明。
五、適用之法律─
  (一)刑事訴訟法第369 條第1 項前段、第364 條、第299 條第1
    項前段。
  (二)刑法第28條、第56條、第216 條、第210 條、第339 條第2
    項、第219 條、第55條、第38條第1 項第2 款。
  (三)罰金罰鍰提高標準條例第1條前段。
本案經檢察官姜麗儒到庭執行職務。
中　　華　　民　　國　　94　　年　　10　　月　　7 　　日
                  刑事第七庭    審判長法  官  莊飛宗
                                      法  官  黃憲文
                                      法  官  曾逸誠
以上正本證明與原本無異。
如不服本判決應於收受本判決後10日內向本院提出上訴書狀，其
未敘述上訴理由者，並得於提起上訴後10日內向本院補提理由書
狀（均須按他造當事人之人數附繕本）「切勿逕送上級法院」。
中　　華　　民　　國　　94　　年　　10　　月　　7 　　日
　　　　　　　　　　　　　　　　　　　書記官  郭蘭蕙
附錄本判決論罪科刑法條：
刑法第216 條：
行使第210 條至第215 條之文書者，依偽造、變造文書或登載不
實事項或使登載不實事項之規定處斷。
刑法第210 條：
偽造、變造私文書，足以生損害於公眾或他人者，處5 年以下有
期徒刑。
刑法第339 條
意圖為自己或第3 人不法之所有，以詐術使人將本人或第3 人之
物交付者，處5 年以下有期徒刑、拘役或科或併科1,000 元以下
罰金。
以前項方法得財產上不法之利益或使第3 人得之者，亦同。
前2 項之未遂犯罰之。
附表：
┌──┬───────────┬──────────┬─────────┐
│編號│     行動電話門號     │被冒名申請人及署押數│盜打金額（新臺幣）│
├──┼───────────┼──────────┼─────────┤
│1   │0000000000號          │王清民，4 枚        │66萬4,298元       │
│    │申請時間：5.12.（委託│中華電信申請書      │                  │
│    │立通通訊器材行）      │                    │                  │
│    │                      │                    │                  │
├──┼───────────┼──────────┼─────────┤
│2   │0000000000號          │王清民，4 枚        │45萬4,723元       │
│    │申請時間：5.12.（委託│中華電信申請書      │                  │
│    │立通通訊器材行）      │                    │                  │
│    │                      │                    │                  │
├──┼───────────┼──────────┼─────────┤
│3   │0000000000號          │丁○○，4 枚        │10萬3,405元       │
│    │申請時間：5.15.（委託│中華電信申請書      │                  │
│    │立通通訊器材行）      │                    │                  │
│    │                      │                    │                  │
├──┼───────────┼──────────┼─────────┤
│4   │0000000000號          │乙○○，4 枚        │47萬4,404元       │
│    │申請時間：5.16.（委託│中華電信申請書      │                  │
│    │立通通訊器材行）      │                    │                  │
│    │                      │                    │                  │
├──┼───────────┼──────────┼─────────┤
│5   │0000000000號          │壬○○，4 枚        │9 萬0,998 元（四拾│
│    │申請時間：6.2.（委託│台灣大哥大申請書    │五入，且因有欠繳通│
│    │立通通訊器材行）      │                    │話費，故未扣除月租│
│    │                      │                    │費可抵通話費20元）│
├──┼───────────┼──────────┼─────────┤
│6   │0000000000號          │辛○○，4 枚        │3 萬9,874元       │
│    │申請時間：6.（委由│中華電信申請書      │                  │
│    │大智電話行透過亞欣通信│                    │                  │
│    │  器材行申請）        │                    │                  │
│    │                      │                    │                  │
├──┼───────────┼──────────┼─────────┤
│7   │0000000000號          │丙○○，4 枚        │11萬0837元        │
│    │申請時間：6.（委由│中華電信申請書      │                  │
│    │大智電話行透過全虹企業│                    │                  │
│    │企壽店申請）          │                    │                  │
│    │                      │                    │                  │
├──┼───────────┼──────────┼─────────┤
│8   │0000000000號          │己○○，4 枚        │24萬6,030元       │
│    │申請時間：6.（委由│中華電信申請書      │                  │
│    │大智電話行透過亞欣通信│                    │                  │
│    │器材行申請）          │                    │                  │
│    │                      │                    │                  │
├──┼───────────┼──────────┼─────────┤
│9   │0000000000號申請時間：│無證據證明為被告偽冒│6 萬4,632元       │
│    │8.13.（委託全泰通信公│申請                │                  │
│    │司）                  │                    │                  │
├──┼───────────┼──────────┼─────────┤
│10  │0000000000號          │無證據證明為被告偽冒│6 萬1,633元       │
│    │申請日期：8.某日（委│申請                │                  │
│    │託全泰通信公司）      │                    │                  │
│    │                      │                    │                  │
├──┼───────────┼──────────┼─────────┤
│11  │0000000000號          │戊○○，4 枚（起訴書│4,373元           │
│    │申請日期：8.13.（委託│誤載為游祥祺）      │                  │
│    │大地電訊公司）        │中華電信申請書      │                  │
│    │                      │                    │                  │
└──┴───────────┴──────────┴─────────┘
